# 火急请问陈版主，关于公司之间无偿债权转让

提问人：huanlinone 时间：2010-12-08 11:25:38
A，B两家公司，A公司把自己的债权无偿转让给B公司，请问下这个分录怎么走？A，B公司的分录都怎么做？

回答人：chenyiwei
具体背景？为何无偿转让？一方是否还会以其他方式补偿另一方？是否与其他交易存在关连？交易双方是否存在关联方关系或同一控制关系？